

Gonzalo, TERZANO

Desarrollador de Software

26 Años
Argentino
Tel: (0264) 154649709
Email: gonzaloterzano@gmail.com

EXTRACTO

Hola! Soy Gonzalo Terzano. Semi-Senior Web Developer, con 2-3 años de experiencia en tecnologías de esta área. Poseo habilidades para trabajar tanto en equipo como individualmente. Con el objetivo de obtener excelentes resultados en las tareas asignadas siempre ofrezco mi mayor esfuerzo y dedicación.

EXPERIENCIA LABORAL

Febrero 2016 – Actualidad Globant Cordoba, Argentina

Cargo ocupado: Web UI Developer

Trabajando en un gran equipo. Siempre desarrollando proyectos de eLearning, en su mayoría utilizando AngularJS, pero también utilizando HTML5 y Phaser (Framework JS) en otros proyecto para crear ambientes interactivos y amigables.

Agosto 2015 – Enero 2016 TravelPAQ San Juan, Argentina

Cargo ocupado: Web UI Developer & Backend Developer

Tareas realizadas: Desarrollo de importante sistema para venta de paquetes turísticos a Empresas de Turismo. Desarrollado con CakePHP y AngularJS.

Abril 2010 – Febrero 2016 UNSJ, FCEFyN San Juan, Argentina

Cargo ocupado: Enseñanza Universitaria

Tareas realizadas: Enseñanza y apoyo durante el dictado de clases.

SKILLS

✓ AngularJS

✓ JQuery

✓ JavaScript

✓ KnockoutJS

✓ HTML5

✓ CSS3

✓ Bootstrap

✓ CakePHP

✓ Git

✓ Gulp

✓ NodeJS

✓ PHP

✓ C#

✓ C

✓ SourceTree

✓ Photoshop

ESTUDIOS

2009/Actualidad Título "Licenciatura en Ciencias de la

Computación"

San Juan - Argentina Universidad Nacional de San Juan, cursado

finalizado adeudando Tesis

2005/2008 Título "Técnico Medio en Electrónica"

San Juan - Argentina Escuela Industrial Domingo Faustino Sarmiento

HONORES Y DISTINCIONES

2013-2014 Integrante del Cuerpo de Bandera con Promedio Académico de 8.60, en FCEFyN de la Universidad Nacional de San Juan

2014 Becado en Proyecto de Investigación. Tema: Instalación de una arquitectura de Cloud Computing Privada basada en OpenStack.

IDIOMAS

Español: Natal

Inglés: Pre-Intermedio

REFERENCIAS LABORALES

Hernán García

Artificio Digital (San Juan-Argentina)

Gerente Comercial

E-mail: hgarcia@artificiodigital.com

Manuel Ortega

UNSJ-FCEFyN (San Juan-Argentina) Jefe de Departamento de Informática E-mail: manuel.ortega@cuim.edu.ar

FORMACIONES ADICIONALES E INTERESES

2012 "Programación en RUBY" por FCEFyN en FCEFyN – UNSJ, San Juan, Argentina. 2012 "III Congreso de Microelectrónica Aplicada" en FCEIA – UNR, Rosario, Santa fe, Argentina.

2012 "XVIII Congreso Argentino de Ciencias de la Computación (CACIC)" en UNS, Bahía Blanca, Buenos Aires, Argentina.

2013 "Campus de Programación" en FCE – UNLP, La Plata, Buenos Aires, Argentina.